# 请教陈版，关于将本公司的一个业务部门出售的会计处理方法的问题

提问人：我还不会飞 时间：2017-10-09 10:34:59
陈版，您好，请教您以下问题。 A公司是软件服务企业，A公司有若干个服务部门，一部门是为电力行业提供软件服务、二部门是为水利行业提供软件服务，三部门是为钢铁行业提供软件服务.....。现在A公司想把“二部门”整体销售给B公司，包括部门的人员、固定资产、二部门的水利行业的客户群。请问此销售如何做会计处理，二部门人员的技术和客户关系都是无形的，仅固定资产（就是一些电脑，办公设备，价值较低）由账面价值可结转成本，销售二部门的售价大大高于可结转的固定资产的成本，这种情况下如何做会计处理？若影响损益是采用净额法计入“营业外收入”吗，还是采用全额法，售价计入营业外收入，成本计入营业外支出？

回答人：chenyiwei
因为这是业务的整体处置，所以参照《企业会计准则第 33 号——合并财务报表（ 2014 年修订）》第五十条的规定，将处置价款与该“二部门”净资产账面价值之间的差额确认为营业外收入（即你说的净额法）。另外，A公司报表中要考虑对该部门原从事的业务是否应作为终止经营进行披露。